Julián David Escobar Alba



Perfil

Distinguido por mi sentido de responsabilidad, consagración al trabajo, serio, colaborador, de intachable conducta, acreedor a la confianza en mi depositada. Desarrollo mi trabajo con profesionalismo y lealtad hacia mis superiores, orientado al desarrollo de la empresa, para contribuir al cumplimiento de sus metas.

Con interés ocupacional en desempeñarme en el área de sistemas de manera Telefónica o presencial, generando respuestas ante preguntas, quejas y reclamos, manejo diferentes herramientas para la programación, diseño de páginas y base de datos, mantenimiento de equipos de cómputo, instalación de sistemas operativos, registros en medio magnético, físico y realización de informes, mesa de ayuda. Con organización, compromiso y trabajo en equipo.

Datos Personales

Nombre: Julián David Escobar Alba

Cedula de Ciudadanía: 1.012.380.752 de Bogotá D.C

Edad: 25 Años

Fecha de Nacimiento: 29 de Septiembre de 1991

Lugar De Nacimiento: Bogotá

Dirección: Diagonal 15C # 13C- 45 Este, Soacha INT11 - APTO201

Email: julian-escobar@hotmail.com

Teléfono: 901 3031

Celular: 320 261 1569

Formación Académica

Estudios universitarios

Ingeniería de sistemas por ciclos. Fundación Universitaria Unipanamericana

Nivel Técnico, 2018.

Técnico en Informática, Programación y Diseño web – 2011

Estudios secundarios

IED Porfirio Barba Jacob, Bachiller Técnico Comercial, Bogotá, 2009.

Talleres y Cursos

Taller de Competencias Transversales TECNISISTEMAS (40 Horas) 2017

Taller de Herramientas Para Consecución de Empleo TECNISISTEMAS (8 Horas) 2017

Programación de páginas web con HTML y JavaScript – SENA (Servicio Nacional De Aprendizaje) 05 Octubre 2012

Informática: Diseño de Bases De Datos en SQL – SENA (Servicio Nacional De Aprendizaje) 05 Septiembre 2012

Diseño De Casos De Uso - SENA (Servicio Nacional De Aprendizaje) 13 Noviembre 2012

Experiencia Laboral

Nexa BPO

Gestor Senior de Tecnología

Funciones: Soporte en sitio, telefónico y remoto, creación de usuarios en plataforma Genesys, administrador de servidores de plataforma de Genesys- SpeechMiner, reportes en bases de datos en Oracle SQL Developer y manejo de Excel, creación de usuarios en líneas telefónicas y adicional administrador de servidores de backp de grabaciones.

Tiempo: 05 de Maro 2019 – Actual 2022

GOMEZ PINZON ABOGADOS SAS

Auxiliar de Tecnología

Funciones: Soporte en sitio y telefónico, Perfilamiento de Equipos, mantenimiento de computadoras, Creación y actualización de clientes y gestiones en eDocs DM, Servicios de Impresión RICOH, Creación y soporte en plataforma Avaya, Aprovisionamiento de servicios iPhone y mesa de ayuda

Tiempo: 27 de Agosto 2018 - 20 de febrero 2019

GOMEZ PINZON ABOGADOS SAS

Aprendiz de Tecnología

Funciones: Soporte en sitio y telefónico, Perfilamiento de Equipos, mantenimiento de

computadoras y mesa de ayuda

Tiempo: 19 Febrero 2018 – 18 de Agosto 2018

ZOOM+IN

Administrador y Asesor comercial

Funciones: Apertura y cierre, Vendedor, Cajero, Manejo de Inventario, Organizar

Mercancía, Establecer Estrategias de Venta.

Tiempo: Junio 2017 – Febrero 2018

Jefe inmediato: Alejandro Mendoza

Teléfono: 314 422 2710

MULTIENLACE S.A ALLUS

Agente Call Center

Campaña: ETB Movil

Funciones: Servicio al Cliente

Tiempo: Mayo 2017 – Junio 2017

STOREX

Administrador y Asesor comercial

Funciones: Apertura y cierre, Vendedor, Cajero, Manejo de Inventario, Organizar

Mercancía, Establecer Estrategias de Venta y Dirigir personal.

Tiempo: Mayo 2014 - Enero 2017

Jefe inmediato: Pilar Rodríguez

Teléfono: 321 270 1907

Referencias

Dafi Carolay Pira Trujillo

Estudiante - Administradora

Teléfono: 805 17 97

Wilkerson David Aldana

Estudiante y Operario en Digitación.

Teléfono: 320 336 1534

ANA MILENA ALBA

Auxiliar Operaria - YAMBAL Teléfono: 320 259 3566

JULIAN DAVID ESCOBAR ALBA CC.Nº.1.012.380.752 de Bogotá DC. 320 261 1569 – 901 3031